【裁判字號】    97,訴,2551
【裁判日期】    971021
【裁判案由】    違反毒品危害防制條例
【裁判全文】
臺灣彰化地方法院刑事判決              97年度訴字第2551號
公  訴  人  臺灣彰化地方法院檢察署檢察官
被      告  甲○○
上列被告因違反毒品危害防制條例案件，經檢察官提起公訴（97
年度毒偵字第3388號），本院判決如下：
    主  文
甲○○施用第一級毒品，累犯，處有期徒刑捌月；又施用第二級
毒品，累犯，處有期徒刑陸月。應執行有期徒刑拾月。
    事  實
一、甲○○前因施用毒品案件，經執行觀察、勒戒後，因有繼續
    施用毒品之傾向，經裁定令入戒治處所施以強制戒治，於民
    國96年3月9日執行完畢釋放，並由臺灣彰化地方法院檢察署
    檢察官以96年度戒毒偵字第65、66號為不起訴處分確定。另
    因竊盜案件，經臺灣臺北地方法院（以下簡稱：臺北地院）
    以95年度易字第1152號判處有期徒8月確定；又因偽造文書
    案件，經臺灣板橋地方法院（以下簡稱：板橋地院）以96年
    度簡字第406號判處有期徒刑4月確定；嗣上開二案件經裁定
    減刑合併定應執行有期徒刑5月確定，於96年8月8日執行完
    畢。詎仍不知悔改，(一)復基於施用第一級毒品海洛因之犯意
    ，於97年5月18日中午12時許，在彰化縣芬園鄉社口村某寺
    廟之公共廁所內，以毒品海洛因加水置於針筒注射血管之方
    式，施用第一級毒品海洛因1次（該針筒已經甲○○丟棄）
    。(二)另基於施用第二級毒品甲基安非他命之犯意，於97年5
    月20日上午10時25分許為警採尿時回溯96小時內之某時，在
    不詳地點、以不詳方式，施用第二級毒品甲基安非他命1 次
    。嗣於96年5月20日上午，於警方持搜索票前往彰化縣秀水
    鄉○○村○○街124號搜索時在場，警員見其手臂有注射毒
    品之痕跡，乃帶回調查，並得其同意採集尿液送驗，結果呈
    現嗎啡及甲基安非他命之陽性反應，始悉上情。
二、案經南投縣政府警察局竹山分局報告臺灣南投地方法院檢察
    署呈請臺灣高等法院臺中分院檢察署檢察長令轉臺灣彰化地
    方法院檢察署檢察官偵查起訴。
    理  由
壹、關於證據能力部分：
    按被告以外之人於審判外之言詞或書面陳述，除法律有規定
    者外，不得作為證據，刑事訴訟法第159條第1項固定有明文
    。惟被告以外之人於審判外之陳述，雖不符刑事訴訟法第
    159條之1至第159條之4規定（得為證據之情形），而經當事
    人於審判程序同意作為證據，法院審酌該言詞陳述或書面陳
    述作成時之情況，認為適當者，亦得為證據。刑事訴訟法第
    159條之5第1項亦有明定。本件被告甲○○及檢察官對於尿
    液真實姓名對照表及詮昕科技股份有限公司97年6月5日報告
    編號00000000號之濫用藥物尿液檢驗報告等被告以外之人於
    審判外之書面陳述，均同意作為證據；且本院審酌該等書面
    陳述作成時之情況，認為適當，亦與本案待證事實具有關聯
    性，故均得作為證據。
貳、實體部分：
一、訊據被告甲○○對於有在上揭時、地施用第一級毒品海洛因
    之事實，坦承不諱；惟矢口否認有何施用第二級毒品甲基安
    非他命之犯行。經查，被告於97年5月20日上午10時25分許
    為警所採集之尿液，經送檢驗後，結果呈現嗎啡及甲基安非
    他命之陽性反應，有尿液真實姓名對照表，及詮昕科技股份
    有限公司97年6月5日報告編號00000000號之濫用藥物尿液檢
    驗報告（見南投地檢偵卷第13、14頁）各1紙在卷可憑；並
    有被告手臂上注射毒品之針孔痕跡照片2張（見上偵卷第12
    頁）在卷可參。足認被告自白上揭施用第一級毒品犯行部分
    與事實相符，可以採信。另被告雖否認施用第二級毒品甲基
    安非他命，惟查甲基安非他命經口服投與後，約70%於24小
    時內自尿中排出，約90%於96小時內自尿中排出，雖其成分
    之檢出，與投與方式、投與量、個人體質、採尿時間等諸多
    因素有關，但其最長之檢出時間不會超過4日。有行政院衛
    生署藥物食品檢驗局81年2月8日藥檢壹字第001156號函示
    可參。本案於97年5月20日上午10時25分許，對被告所採集
    之尿液，既經檢出甲基安非他命之濃度為1391ng/ml，超過
    閾值濃度之500ng/ml（見上偵卷第14頁），可見被告於上揭
    採尿時回溯96小時內之某時，應有施用第二級毒品甲基安非
    他命無訛。是被告空言否認施用第二級毒品甲基安非他命，
    洵無足採。本案事證明確，被告上揭施用第一、二級毒品之
    犯行，均可以認定。
二、查被告前因施用毒品案件，經執行觀察、勒戒後，因有繼續
    施用毒品之傾向，經裁定令入戒治處所施以強制戒治，於96
    年3月9日執行完畢釋放，並由臺灣彰化地方法院檢察署檢察
    官以96年度戒毒偵字第65、66號為不起訴處分確定等節，有
    臺灣高等法院被告前案紀錄表1份在卷可按。是被告本案所
    為，合於毒品危害防制條例第23條第2項所定於強制戒治執
    行完畢釋放後，5年內再犯施用第一、二級毒品罪者應予追
    訴之要件，自應依法論科。
三、按海洛因及甲基安非他命，分別為毒品危害防制條例第2條
    第2項第1、2款所明定之第一、二級毒品，均不得非法施用
    。核被告所為，係分別犯毒品危害防制條例第10條第1項之
    施用第一級毒品罪，及同條例第10條第2項之施用第二級毒
    品罪。其為施用第一、二級毒品而持有海洛因、甲基安非他
    命之低度行為，已為其施用之高度行為所吸收，均不另論罪
    。再被告所犯上開二罪間，犯意各別、行為互殊，應予分論
    併罰。又被告前因竊盜案件，經臺北地院以95年度易字第11
    52號判處有期徒8月確定；又因偽造文書案件，經板橋地院
    以96年度簡字第406號判處有期徒刑4月確定；嗣上開二案件
    經裁定減刑合併定應執行有期徒刑5月確定，於96年8月8日
    執行完畢一節，有上揭臺灣高等法院被告前案紀錄表在卷可
    按。被告於上揭徒刑執行完畢後，5年以內故意再犯本件有
    期徒刑以上之罪，均為累犯，各應依刑法第47條第1項規定
    ，加重其刑。
四、又按施用毒品行為之本質為藥物濫用、物質依賴，自殘性明
    顯，侵害性卻隱晦。基於施用毒品此一特性，毒品危害防制
    條例第10條第1、2項之刑罰，就須與同條例第20條之保安處
    分比擬觀察，而不應與一般犯罪之刑罰等量齊觀。因此，對
    被告施以相當期間之徒刑，藉以隔離毒品、戒除依賴即可，
    過度監禁之結果，徒然虛擲被告生命，並有浪費國家稅收之
    虞。爰審酌被告除上述前科外，另有贓物犯罪前科，有上開
    臺灣高等法院被告前案紀錄表在卷可參，素行不佳；被告曾
    因施用毒品案件，經執行觀察、勒戒及施以強制戒治後，卻
    又再犯，顯見其毒癮程度嚴重，亦未能悔改並記取教訓；惟
    念及施用毒品犯罪之本質，為戕害自我身心健康之行為，尚
    未嚴重破壞社會秩序或侵害他人權益；以及被告於犯後坦承
    部分犯行，態度仍屬欠佳等被告之品行、犯罪之動機、目的
    、手段、所生危害及犯後態度等一切情狀，分別量處如主文
    所示之刑，並定如主文所示之應執行刑。
據上論斷，應依刑事訴訟法第299條第1項前段，毒品危害防制條
例第10條第1項、第2項，刑法第11條前段、第47條第1項、第51
條第5款，判決如主文。
本案經檢察官謝雨青到庭執行職務。
中    華    民    國    97    年    10    月    21    日
                  刑事第八庭    審判長法  官  簡婉倫
                                      法  官  楊舒嵐
                                      法  官  陳銘壎
以上正本證明與原本無異。
如不服本判決，應於判決送達後10日內，向本院提出上訴狀（ 須
附繕本 ）。
中    華    民    國    97    年    10    月    21    日
                                      書記官  楊筱惠
附錄本案論罪科刑法條全文：
毒品危害防制條例第10條
施用第一級毒品者，處6月以上5年以下有期徒刑。
施用第二級毒品者，處3年以下有期徒刑。


司法院資訊處製作；財團法人民間司法改革基金會備份。
